臺灣臺東地方法院刑事判決　　　　　　　 96年度易字第137號
公　訴　人　臺灣臺東地方法院檢察署檢察官
被　　　告　丙○○
　　　　　　　　　　號
　　　　　　　　　　(現另案於臺灣臺東監獄東成分監執行中)
上列被告因竊盜案件，經檢察官提起公訴 (96年度偵字第207號)
，被告於本院準備程序進行中就被訴事實為有罪之陳述，經本院
裁定進行簡式審判程序，判決如下：
    主  文
丙○○攜帶兇器竊盜，貳罪，均累犯，各處有期徒刑捌月，應執
行有期徒刑壹年貳月。
    犯罪事實及理由
一、犯罪事實：
(一)丙○○前於民國91年間因轉讓毒品案件，經臺灣高等法院以
    92年度上訴字第2201號判處有期徒刑1年1月確定；又因竊盜
    案件，經臺灣桃園地方法院以93年簡字第468號判處有期徒
    刑6月確定，二罪接續執行後，於94年5月6日假釋並交付保
    護管束，於同年6月23日保護管束期滿未經撤銷，所餘刑期
    以已執行完畢論，猶不知悔改。復基於意圖為自己不法所有
    之犯意，分別：(一)於95年7月25日上午9時30分至下午2時30
    分間某時許，在桃園縣平鎮市○○○路與南豐路口，持其所
    有客觀上具有危險性足供為兇器使用之螺絲起子1把 (未扣
    案)，敲破黃勝羲所有牌照號碼JY-7155號自小客車右後車窗
    玻璃 (毀損部分未據告訴)，開啟車門進入車內竊取黃勝羲
    所有數位相機、剝皮機各一臺及現金、回數票7、8張等物【
    價值約新臺幣 (下同)21 萬元】得手；(二)於95年8月31日上
    午10 時至12時10分間某時許，在桃園縣平鎮市○○○路2之
    2號旁，以相同方式，敲破甲○○所有牌照號碼AC-9593號自
    小客車車窗玻璃 (毀損部分未據告訴)，進入車內竊取甲○
    ○所有汽車音響一組 (價值約3500元)。嗣因黃勝羲、甲○
    ○分別報警處理，為警在上開JY-7155號自小客車右前座椅
    保險卡塑膠套上採獲指紋1枚，經送往內政部警政署刑事警
    察局比對後，發現與該局檔存之丙○○右拇指指紋相符；又
    在上開AC-9593號自小客車左前車門玻璃內側採集指紋1枚，
    經送往內政部警政署刑事警察局比對後，發現與該局檔存之
    丙○○左拇指指紋相符，始循線查悉上情。
(二)案經桃園縣政府警察局平鎮分局報請臺灣桃園地方法院檢察
    署呈請臺灣高等法院檢察署核轉臺灣臺東地方法院檢察署檢
    察官偵查起訴。
二、理由：
(一)本件被告丙○○所犯係死刑、無期徒刑、最輕本刑為3年以
    上有期徒刑以外之罪，其於準備程序中就被訴事實為有罪之
    陳述，經告知簡式審判程序之旨，並聽取公訴人及被告之意
    見後，本院認為適宜而依刑事訴訟法第273條之1第1項規定
    ，裁定進行簡式審判程序，合先敘明。
(二)據以論罪之證據名稱：
    1.被告於警詢、偵查中及本院審理時之自白。
    2.證人即被害人黃勝羲、甲○○於警詢中之證詞。
    3.桃園縣政府警察局平鎮分局刑案現場勘察紀錄表、勘察採
      證同意書各2份，採證照片影本16張。
    4.內政部警政署刑事警察局95年10月5日刑紋字第095014480
      2號鑑驗書、95年10月19日刑紋字第0950153768號鑑驗書
      各1份。
(三)論罪與量刑：
    1.按刑法第321條第1項第3款之攜帶兇器竊盜罪，係以行為
      人攜帶兇器為其加重條件，此所謂兇器，其種類並無限制
      ，凡客觀上足以對人之生命、身體、安全構成威脅，具有
      危險性之兇器為已足，並不以攜帶之初有行兇之意圖為必
      要，最高法院著有79年臺上字第5253號判例意旨可資參照
      。本案被告所持用犯竊盜罪之螺絲起子1把，為金屬材質
      ，甚為堅硬、銳利，足以傷害人之身體，客觀上具有殺傷
      力，自係兇器之一種。是核被告上揭所為，均係犯刑法第
      321條第1項第3款之攜帶兇器竊盜罪。
    2.被告有如犯罪事實欄所載論罪科刑執行情形，有卷附臺灣
      高等法院被告前案紀錄表可按，其受有期徒刑執行完畢後
      5年以內再故意犯本案法定刑為有期徒刑之罪，屬累犯，
      應依刑法第47條第1項規定加重其刑。
    3.爰審酌被告正值盛年，不思正途營生，竟因一己私慾而竊
      取他人之物，對社會治安影響甚鉅，並衡其犯罪之動機、
      目的、及其犯罪後坦承犯行，態度尚佳等一切情狀，分別
      量處如主文所示之刑，並定其應執行之刑。
    4.至前述被告自備之螺絲起子1支，雖係被告所有供犯竊盜
      罪所用之物，惟並未扣案，且其沒收與否對於預防犯罪及
      公共利益或公共安全之維護，並無絕對影響，為免將來執
      行困難，爰不另為沒收之諭知。
三、應適用之法條：
    依刑事訴訟法第273條之1第1項、第299條第1項前段、第310
    條之2、第454條，刑法第321條第1項第3款、第47條第1項、
    第51條第5款，判決如主文。
本案經檢察官乙○○到庭執行職務。
中　　華　　民　　國　　96　　年　　6 　　月　　21　　日
                  刑事第二庭    法  官   簡芳潔
以上正本證明與原本無異。
如不服本判決，應於判決送達後10日內向本院提出上訴狀 (須附
繕本)。「勿逕送上級法院」
告訴人或被害人對於判決如有不服具備理由請求檢察官上訴者，
其上訴期間之計算係以檢察官收受判決正本之日期為準。
                                書記官   尹玉琪
中　　華　　民　　國　　96　　年　　6 　　月　　22　　日
附錄論罪科刑法條：
中華民國刑法第321條
犯竊盜罪而有左列情形之一者，處6月以上、5年以下有期徒刑：
一  於夜間侵入住宅或有人居住之建築物、船艦或隱匿其內而犯
    之者。
二  毀越門扇、牆垣或其他安全設備而犯之者。
三  攜帶兇器而犯之者。
四  結夥三人以上而犯之者。
五  乘火災、水災或其他災害之際而犯之者。
六  在車站或埠頭而犯之者。
前項之未遂犯罰之。
